---
title: "PD1"
author: "Mikołaj Jakubowski"
date: "03/17/2020"
output: html_document
---

```{r data and libraries, include=FALSE}
knitr::opts_chunk$set(include = TRUE)
library(OpenML)
library(mlr3)
library(data.table)
library(naniar)
library(visdat)
library(ggplot2)
library(dplyr)
library(DataExplorer)
library(mlr3learners)
library(mice)
library(tidyr)

mushroom_task_openml <- getOMLDataSet(data.name = "mushroom")
df <- mushroom_task_openml$data
```

## Eksploracja:

#### Typy danych i ewentualne braki:

```{r echo=FALSE, message=TRUE, warning=TRUE, paged.print=FALSE, include=TRUE}
vis_dat(df)
```

Wszystkie ze zmiennych są kategoryczne a braki występują jedynie w kolumnie 'stalk.root'  

Bardziej opisowa analiza:
```{r echo=FALSE, include=TRUE}
summary(df)
```


#### Rozkład zmiennych kategorycznych:
```{r echo=TRUE, message=FALSE, warning=FALSE, include=FALSE,fig.pos="H",fig.height=15,fig.width=12}
plot_bar(df,nrow=5,ncol=5,theme_config = list(axis.text.y=element_text(size=12)))

```
-Istnieje wiele kategorii, które nie posiadają swoich przedstawicieli.  
-Zbiór grzybow jadalnych i niejadalnych jest zbalansowany.  
-Kolumna 'veil.type' posiada tylko jedną kategorię, dlatego można usunąć ją z rozwazań.  
```{r echo=TRUE}
df <- df %>%
  select(-veil.type)
```
## Podział zbioru
Aby uniknąć losowości, przy ocenie poszczególnych technik uzupełniania braków, wszystkie metody testowane będą na tym samym podziale na zbiór treningowy i testowy.
```{r echo=TRUE}
set.seed(123)
n <- nrow(df)
id_train <- sample(1:n, 3/4 * n)
df_train <- df[id_train, ]

id_test <- setdiff(1:n, sample(1:n, 3/4 * n))
df_test <- df[id_test, ]
```

## Metody uzupełniania braków
#### Usunięcie kolumny z brakam
```{r echo=TRUE}
df_test_col <- df_test%>%select(-stalk.root)
df_train_col <- df_test%>%select(-stalk.root)
```
#### Usunięcie wierszy z brakami
```{r echo=TRUE}
df_train_row <- df_test%>%drop_na()
```
#### Wypełnienie modą
```{r echo=TRUE}
getmode <- function(v){
  uniqv <- unique(v)
  uniqv[which.max(tabulate(match(v, uniqv)))]
}
na_rows <- is.na(df_train$stalk.root)
mode <- getmode(df_train$stalk.root)
df_train_mode <- df_train
df_train_mode[na_rows, 'stalk.root'] <- mode
```
#### Wypełnienie losowymi wartościami(podtrzymując rozkład)
```{r echo=TRUE}
na_rows <- is.na(df_train$stalk.root)
values <- df_train$stalk.root[!na_rows]
n <- sum(na_rows)
input_val <- sample(values, n)
df_train_rand1 <- df_train
df_train_rand1[na_rows, 'stalk.root'] <- input_val
```
#### Wypełnienie losowymi wartościami(wyrownując rozkład)
```{r echo=TRUE}
values <- unique(df_train$stalk.root)
values <- na.omit(values)
na_rows <- is.na(df_train$stalk.root)
n <- sum(na_rows)
input_val <- sample(values, n, replace=TRUE)
df_train_rand2 <- df_train
df_train_rand2[na_rows, 'stalk.root'] <- input_val
```

## Funkcje uczące i testujace(drzewo decyzyjne)
```{r functions, echo=TRUE}
library(rpart)
predictions_stats <- function(df_train, df_test){
  tree_classifier <- rpart(class~., data=df_train)
  tree_classifier_test_prediction_class <- predict(tree_classifier, newdata = df_test%>%select(-class), type = 'class')
  type_of_error <- ifelse(df_test$class=='p' & tree_classifier_test_prediction_class=='p', "TN",
                        ifelse(df_test$class=='p' & tree_classifier_test_prediction_class=='e', "FP",
                         ifelse(df_test$class=='e' & tree_classifier_test_prediction_class=='p', "FN", "TP")))
  return(table(type_of_error))
}
```

## Testowanie metod
Warto tu dodać, że najbardziej zależy nam na maksymalizacji parametru specificity. Z racji tego, że oceniamy jadalność grzybów to najważniejsze, żeby potrafić poprawnie wskazać te niejadalne, dopiero w drugiej kolejności te jadalne.    
#### Usunięcie kolumn z brakami
```{r echo=FALSE}
conf.val <- predictions_stats(df_train_col, df_test_col)
specificity <- (conf.val['TN'])/(conf.val['TN']  + conf.val['FP'])
conf.val
print(paste0("specificity: ", unname(specificity)))
```
#### Usunięcie wierszy
```{r echo=FALSE}
conf.val <- predictions_stats(df_train_row, df_test)
specificity <- (conf.val['TN'])/(conf.val['TN']  + conf.val['FP'])
conf.val
print(paste0("specificity: ", unname(specificity)))
```
#### Wypełnienie modą
```{r echo=FALSE}
conf.val <- predictions_stats(df_train_mode, df_test)
specificity <- (conf.val['TN'])/(conf.val['TN']  + conf.val['FP'])
conf.val
print(paste0("specificity: ", unname(specificity)))
```
#### Wypełnienie losowo zgodnie z rozkładem
```{r echo=FALSE}
conf.val <- predictions_stats(df_train_rand1, df_test)
specificity <- (conf.val['TN'])/(conf.val['TN']  + conf.val['FP'])
conf.val
print(paste0("specificity: ", unname(specificity)))
```
#### Wypelnienie losowo wyrównując rozkład
```{r echo=FALSE}
conf.val <- predictions_stats(df_train_rand2, df_test)
specificity <- (conf.val['TN'])/(conf.val['TN']  + conf.val['FP'])
conf.val
print(paste0("specificity: ", unname(specificity)))
```
## Wnioski
Zbiór okazał się nienajlepszym do testów sposobów imputacji. Kolumna, w której były braki okazała się w ogóle nie mieć wpływu na przewidywany wynik.  
Widać jednak, że usuwanie wierszy, w których występują braki czasem nie jest najlepszym pomysłem bo można utracić wiele wartościowych rekordów.