---
title: "PD1"
author: "Hanna Zdulska"
date: "3/10/2020"
output:
  html_document:
    df_print: paged
    toc: true
    toc_float: true
    number_sections: true
---

```{r setup, include=FALSE}
knitr::opts_chunk$set(echo = TRUE, warning = FALSE, message=FALSE)
options(stringsAsFactors = FALSE)
library(DataExplorer)
library(ggplot2)
library(patchwork)
library(dplyr)
library(mice)
library(mlr3)
library(mlr3learners)
library(visdat)
set.seed(123)
```

# Zbiór
Do analizy posłuży nam zbiór irish ze strony [openml](https://www.openml.org/d/451)

Irish Educational Transitions Data
Data on educational transitions for a sample of 500 Irish schoolchildren aged 11 in 1967. The data were collected by Greaney and Kelleghan (1984), and reanalyzed by Raftery and Hout (1985, 1993).

## Atrybuty

* Sex: 1=male; 2=female.
* DVRT (Drumcondra Verbal Reasoning Test Score).
* Educational level attained
* Leaving Certificate. 1 if Leaving Certificate not taken; 2 if taken.
* Prestige score for father's occupation (calculated by Raftery and Hout, 1985).
* Type of school: 1=secondary; 2=vocational; 9=primary terminal leaver.

```{r}
dane <- read.csv("./irish.csv")
head(dane) %>% knitr::kable()
```


Zauważmy, iż Educational_level jest uszczegółowieniem kolumny Type_school. 
```{r}
unique(dane[,c('Educational_level', 'Type_school')]) %>% arrange(Type_school)
```

Przyjrzyjmy się bliżej "?"
```{r}
dane %>% filter(Educational_level =="?")
```

Są to sami mężczyźni z secondary school bez certyfikatu.

```{r}
# przekształćmy na factory
dane$Sex <- as.factor(dane$Sex)
dane$DVRT <- as.numeric(dane$DVRT)
dane$Educational_level <- as.factor(dane$Educational_level)
dane$Leaving_Certificate <- as.factor(dane$Leaving_Certificate)
dane$Prestige_score <- as.numeric(as.character(dane$Prestige_score))
dane$Type_school <- as.factor(dane$Type_school)
summary(dane) %>% knitr::kable()
```


Spójrzmy na braki:
```{r}
vis_dat(dane)

# uwzględnijmy pytajnik jako NA
dane_bez_pytajnika <- dane
dane_bez_pytajnika$Educational_level[dane[,"Educational_level"] == "?"] <- NA
vis_miss(dane_bez_pytajnika, cluster = TRUE)

# przyjmujemy te dane jako analizowane
dane <- dane_bez_pytajnika
```

# Analiza
## Histogramy

```{r}
DataExplorer::plot_histogram(dane)
```


W przypadku Prestige_score dużo nam to nie mówi, ale DVRT nieco przypomina rozkład normalny, czego moglibyśmy sie spodziewać - DVRT jest testem standaryzowanym.

## Boxploty

```{r}
DataExplorer::plot_boxplot(dane, by = "Leaving_Certificate")
ggplot(dane, aes(y = DVRT, color = Leaving_Certificate)) + geom_boxplot() + facet_grid(Sex~Type_school) + ggtitle("Boxplot DVRT w zależności od certyfikatu i typu szkoły")
```


Z drugiego plotu jasno wynika, iż nie ma osób, które byłyby w kat. primary_terminal_leaver i otrzymałyby certyfikat(co wydaje się być oczywiste, bo trudno nie ukończyć szkoły, a dostać certyfikat). W obu przypadkach osoby, które średnio uzyskały wyższy wynik na DVRT dostały certyfikat.

Widać również pewną różnicę pomiędzy płciami - mężczyżni, który otrzymali certyfikat osiągnęli również średnio wyższe wyniki niż kobiety, które również otrzymały certyfikat.

## Liczności klas
```{r}
DataExplorer::plot_bar(dane)
```


## Scatter plot

```{r}
clean_dane <- dane[!is.na(dane$Prestige_score),]
ggplot(clean_dane, aes(x= Prestige_score, y = DVRT, color = Leaving_Certificate)) + geom_point() + geom_smooth()
cat("Współczynnik korelacji liniowej dla zmiennych DVRT oraz Prestige_score", cor(clean_dane$DVRT, clean_dane$Prestige_score))
```

```{r}
ggplot(dane, aes(x= Prestige_score, y = DVRT, color = Leaving_Certificate)) + geom_point() + facet_wrap(~Type_school)
```


Znaczna część certyfikatów leży w rękach uczniów z type_school secondary, którzy osiągneli wyższe wyniki niż rówieśnicy.


## Rozkłady zmiennych ciągłych

```{r}
d1 <- DataExplorer::plot_density(dane)

d3 <- ggplot(dane, aes(x = DVRT, color = Leaving_Certificate)) + geom_density()
d4 <- ggplot(dane, aes(x = Prestige_score, color = Leaving_Certificate)) + geom_density()
(d3 + d4)
```

Można zauważyć, iż osoby o wyższym wyniku z DVRT i wyższym prestige_score są bardziej prawdopodobne do otrzymania certyfikatu.

```{r}
ggplot(dane, aes(x=DVRT, color = Leaving_Certificate)) + geom_density() + facet_wrap(~Educational_level)
```


Przy wynikach DVRT - prawie rozkład normalny. Z ostatniego wykresu można zauważyć, iż tylko osoby z trzech kategorii dostały certyfikat:

 * 3rd_level_complete
 * 3rd_level_incomplete
 * Senior_cycle_terminal_leaver-secondary_school

Przyjrzyjmy sie temu bliżej:

```{r}
df <- dane[, c("Leaving_Certificate", "Educational_level")]
ggplot(df, aes(x=Leaving_Certificate, fill = Educational_level)) + geom_bar() 
#table(df)
```


Jest to bardzo jasne rozgraniczenie, które może wynikać z metodyki badania - cerftyfikat mogły na przykład dostać osoby spełniające konkretne warunki dotyczące poziomu edukacji.

## Korelacje

```{r}
DataExplorer::plot_qq(dane)
DataExplorer::plot_correlation(dane[,-3])
```

Jak w przypadku boxplotów - DVRT nieco przypomina rozkład normalny.
W korelacjach widać, iż silniej skorelowane są czynniki takie jak wyższy poziom edukacji(Type_school_secondary), otrzymanie certyfikatu oraz wynik DVRT. Ujemnie skorelowany jest niższy poziom edukacji(type_school_vocational), nieuzyskanie certyfikatu oraz wynii DVRT.

## Podsumowanie

Nie ma co tu dużo pisać - osoby, które otrzymały leaving certificate, mają wyższe wykształcenie(na tle reszty, zbiór dotyczny 11-latków) osiągają średnio wyższe wyniki z DVRT. Nie ma wielkich różnic na tle płci. Strona źródłowa twierdzi, iż targetem jest Leaving_certificate, jednak wydaje sie być to mylne, biorąc pod uwagę, iż można to przewidzieć prostym if statmentem dotycznącym poziomu edukacji. Sądzę, że znaczenie bardziej interesującym problemem jest przewidzenie wyniku z DVRT.


# Uzupełnienie danych

Dane uzupełnimy w następujący sposób:
 * usunięcie kolumn z brakującymi wartościmi 
 * usunięcie wierszy z brakującymi wartościmi
 * zastępienie Educational_level modą lub oznaczenie jako "?"
 * zastąpienie Prestige_score średnią, medianą lub próbką
 
```{r}
df_remove_columns <- dane[, -which(colnames(dane) %in% c("Educational_level", "Prestige_score"))]
df_remove_rows <- na.omit(dane)

# Education_level <- "?" 
df_pytajnik <- dane
df_pytajnik$Educational_level[is.na(df_pytajnik$Educational_level)] <- "?"

df_pytajnik_mean <- mice(df_pytajnik, method = "mean", m = 1, maxit = 1)
df_pytajnik_sample <- mice(df_pytajnik, method = "sample", m = 1, maxit = 1)
med <- median(df_pytajnik$Prestige_score, na.rm = T)
df_pytajnik_median <- df_pytajnik
df_pytajnik_median$Prestige_score[is.na(df_pytajnik_median$Prestige_score)] <- med

# Education_level <- moda

df_moda <- dane
df_moda$Educational_level[is.na(df_moda$Educational_level)] <- "Senior_cycle_terminal_leaver-secondary_school"

df_moda_mean <- mice(df_moda, method = "mean", m = 1, maxit = 1)
df_moda_sample <- mice(df_moda, method = "sample", m = 1, maxit = 1)
df_moda_median <- df_pytajnik
df_moda_median$Prestige_score[is.na(df_moda_median$Prestige_score)] <- med


dfs <- list(complete(df_pytajnik_mean), complete(df_pytajnik_sample), df_pytajnik_median, complete(df_moda_mean), complete(df_moda_sample), df_moda_median)
```

# Model

## Target Leaving_Certificate

```{r}
get_pred <- function(df, target){
  task = TaskClassif$new(id = "irish", backend = df, target = target)

  train_set = sample(task$nrow, 0.8 * task$nrow)
  test_set = setdiff(seq_len(task$nrow), train_set)

  learner = mlr_learners$get("classif.ranger")

  learner$train(task, row_ids = train_set)
  learner$predict(task, row_ids = test_set)
}

p <- get_pred(df = df_remove_columns, "Leaving_Certificate")
p$score()

p <- get_pred(df = df_remove_rows, "Leaving_Certificate")
p$score()

res <- lapply(dfs, function(x){p <- get_pred(x, "Leaving_Certificate"); p$score() })
res <- unlist(res )
res2 <- data.frame(pytajnik = res[1:3], moda = res[4:6])
rownames(res2) <- c("mean", "sample", "median")
res2
```

Jak widać jest to słaby target do przewidywania - jak dało się to wcześniej zauważyć zależy on tylko od kolumny Educational_level. Niezależnie od zamienienia na modę czy pytajnik nie zmienia to faktu, że wartości zamienione w kolumnie Educational_level nie dostaną certyfikat. Jeśli usuniemy całe kolumny dostaniemy duży błąd, a w reszcie przypadków zerowy bądź bardzo mały. 


## Target DVRT

Nietrywialnym problemem jest przewidywanie wyników z testu DVRT:

```{r}
get_pred <- function(df, target){
  task = TaskRegr$new(id = "irish", backend = df, target = target)

  train_set = sample(task$nrow, 0.8 * task$nrow)
  test_set = setdiff(seq_len(task$nrow), train_set)

  learner = mlr_learners$get("regr.ranger")
  learner$param_set
  learner$train(task, row_ids = train_set)
  learner$predict(task, row_ids = test_set)
}

p <- get_pred(df = df_remove_columns, "DVRT")
p$score()

p <- get_pred(df = df_remove_rows, "DVRT")
p$score()

res <- lapply(dfs, function(x){p <- get_pred(x, "DVRT"); p$score() })
res <- unlist(res )
res2 <- data.frame(pytajnik = res[1:3], moda = res[4:6])
rownames(res2) <- c("mean", "sample", "median")
res2

```

 * Usunięcie całych kolumn daje większy błąd niż usunięcie wierszy
 * Lepiej radzi sobie mediana niż średnia w uzupełnianiu Prestige_score w obu opcjach zastąpienia Educational_level

