---
title: "Imputacja - Praca domowa 1"
author: "Patryk Wrona"
date: "17 marca 2020"
output:
  html_document:
    df_print: paged
    toc: true
    toc_float: true
    code_folding: hide
    number_sections: true
---

```{r setup, include=FALSE}
knitr::opts_chunk$set(echo = TRUE, warning = FALSE)
```


```{r}
#pakiety uzywane
library(visdat)
library(caret)
library(dplyr)
library(pROC)
```

# Ładowanie danych + opis
## Ladowanie danych
```{r}
grzybki <- read.csv("https://www.openml.org/data/get_csv/24/dataset_24_mushroom.arff")

```
## Opis etykietek w zbiorze
1. cap-shape: bell=b,conical=c,convex=x,flat=f, knobbed=k,sunken=s 
2. cap-surface: fibrous=f,grooves=g,scaly=y,smooth=s 
3. cap-color: brown=n,buff=b,cinnamon=c,gray=g,green=r, pink=p,purple=u,red=e,white=w,yellow=y 
4. bruises?: bruises=t,no=f 
5. odor: almond=a,anise=l,creosote=c,fishy=y,foul=f, musty=m,none=n,pungent=p,spicy=s 
6. gill-attachment: attached=a,descending=d,free=f,notched=n 
7. gill-spacing: close=c,crowded=w,distant=d 
8. gill-size: broad=b,narrow=n 
9. gill-color: black=k,brown=n,buff=b,chocolate=h,gray=g, green=r,orange=o,pink=p,purple=u,red=e, white=w,yellow=y 
10. stalk-shape: enlarging=e,tapering=t 
11. stalk-root: bulbous=b,club=c,cup=u,equal=e, rhizomorphs=z,rooted=r,missing=? 
12. stalk-surface-above-ring: fibrous=f,scaly=y,silky=k,smooth=s 
13. stalk-surface-below-ring: fibrous=f,scaly=y,silky=k,smooth=s 
14. stalk-color-above-ring: brown=n,buff=b,cinnamon=c,gray=g,orange=o, pink=p,red=e,white=w,yellow=y 
15. stalk-color-below-ring: brown=n,buff=b,cinnamon=c,gray=g,orange=o, pink=p,red=e,white=w,yellow=y 
16. veil-type: partial=p,universal=u 
17. veil-color: brown=n,orange=o,white=w,yellow=y 
18. ring-number: none=n,one=o,two=t 
19. ring-type: cobwebby=c,evanescent=e,flaring=f,large=l, none=n,pendant=p,sheathing=s,zone=z 
20. spore-print-color: black=k,brown=n,buff=b,chocolate=h,green=r, orange=o,purple=u,white=w,yellow=y 
21. population: abundant=a,clustered=c,numerous=n, scattered=s,several=v,solitary=y 
22. habitat: grasses=g,leaves=l,meadows=m,paths=p, urban=u,waste=w,woods=d
23. class: edible=e,poisonous=p

# Wstępna analiza zbioru danych

Wszystkie dane są typu jakościowego.
```{r}
grzybki2 <- grzybki
grzybki2[grzybki2 == "?"] <- NA
vis_dat(grzybki2)

```


Widzimy, że **jedyne braki danych** są w kolumnie _stalk.root_ .
```{r}
vis_miss(grzybki2)

```


# Zamiana levels, ponieważ był problem z 1-literowymi levels:
```{r}
levels(grzybki$cap.shape) <- c("bell","conical","flat","knobbed","sunken","convex")
levels(grzybki$cap.surface) <- c("fibrous","grooves","smooth","scaly")
levels(grzybki$cap.color) <- c("buff","cinnamon","red","gray","brown","pink","green","purple","white","yellow")
levels(grzybki$bruises.3F) <- c("no", "bruises")
levels(grzybki$odor) <- c("almond","creosote","foul","anise","musty","none","pungent","spicy","fishy")
levels(grzybki$gill.attachment) <- c("attached","free")
levels(grzybki$gill.spacing)<- c("close","crowded")
levels(grzybki$gill.size) <- c("broad","narrow")
levels(grzybki$gill.color) <- c("buff","red","gray","chocolate","black","brown","orange","pink","green","purple","white","yellow")
levels(grzybki$stalk.shape) <- c("enlarging","tapering")
levels(grzybki$stalk.root) <- c("bulbous","club","equal","rhizomorphs","?")
levels(grzybki$stalk.surface.above.ring) <- c("fibrous","silky", "smooth", "scaly")
levels(grzybki$stalk.surface.below.ring) <- c("fibrous","silky", "smooth", "scaly")
levels(grzybki$stalk.color.above.ring)<- c("buff","cinnamon","red","gray","brown","orange","pink","white","yellow")
levels(grzybki$stalk.color.below.ring) <- c("buff","cinnamon","red","gray","brown","orange","pink","white","yellow")
levels(grzybki$veil.type) <- c("partial")
levels(grzybki$veil.color) <- c("brown","orange","white","yellow")
levels(grzybki$ring.number) <- c("none","one","two")
levels(grzybki$ring.type)<- c("evanescent","flaring","large","none","pendant")
levels(grzybki$spore.print.color)  <- c("buff","chocolate","black","brown","orange","green","purple","white","yellow")
levels(grzybki$population) <- c("abundant","clustered","numerous","scattered","several","solitary")
levels(grzybki$habitat) <- c("woods","grasses","leaves","meadows","paths","urban","waste")
levels(grzybki$class) <- c("edible", "poisonous")

```



# Usuwanie danych

```{r}
grzybki_upgraded <- grzybki
grzybki_upgraded[grzybki_upgraded == "?"] <- NA
grzybki_upgraded <- na.omit(grzybki) # grzybki bez NA, usunelismy te obserwacje

grzybki_characteristics <- grzybki_upgraded %>% select(-"class")
grzybki_canIEatOrNot <- grzybki_upgraded$class

```


## Podzial grzybków na zbiory testowe i treningowe

W zbiorze treningowym będzie losowych 80% obserwacji, a w testowym losowych 20%.
```{r}
wiersze_treningowe <- createDataPartition(grzybki_canIEatOrNot, p = 0.8, list= FALSE)
grzybki_char_train <- grzybki_characteristics[wiersze_treningowe, ] 
grzybki_canI_train <- as.factor(grzybki_canIEatOrNot[wiersze_treningowe] )
grzybki_char_test <- grzybki_characteristics[-wiersze_treningowe, ] 
grzybki_canI_test <- as.factor(grzybki_canIEatOrNot[-wiersze_treningowe])
```



## Cross Validation
```{r}
controler_grzybkow <- trainControl(method = "adaptive_cv",
                                   classProbs = TRUE
)
```

## Random forest algorithm
Zastosuję poznany ostatnio algorytm Random Forest w celu klasyfikacji grzybków.
```{r}
rfModel <- train(x = grzybki_char_train,
               y = grzybki_canI_train, 
               method = "rf", 
               ntree = 7,
               tuneLength = 7,
               metric='ROC', 
               trControl = controler_grzybkow)
```


## Confusion matrix
```{r}
confusionMatrix(predict(rfModel, grzybki_char_test), 
                grzybki_canI_test,
                positive = "edible")
```
Accuracy równe aż 1?



## Creating ROC object and plotting ROC curve
```{r}
ROCCurve <- roc(grzybki_canI_test, 
                predict(rfModel, grzybki_char_test, type = "prob")[, "edible"],
                ci = TRUE)
# wykres ROC - zloty bo AUC = 1
plot.roc(ROCCurve, 
         legacy.axes = TRUE,
         main="ROC",
         percent=TRUE,
         col = "#FFD700")
```

## Area Under Curve value

```{r}
auc(ROCCurve)
```







# Imputacja modą

```{r}
grzybki_mode <- grzybki
for(i in 1:nrow(grzybki)){
  if(grzybki$stalk.root[i] == "?"){
    grzybki_mode$stalk.root[i] <- "bulbous"
  }
}


grzybki_characteristics <- grzybki_mode %>% select(-"class")
grzybki_canIEatOrNot <- grzybki_mode$class
```



## Podzial grzybków na zbiory testowe i treningowe

W zbiorze treningowym będzie losowych 80% obserwacji, a w testowym losowych 20%.
```{r}
wiersze_treningowe <- createDataPartition(grzybki_canIEatOrNot, p = 0.8, list= FALSE)
grzybki_char_train <- grzybki_characteristics[wiersze_treningowe, ] 
grzybki_canI_train <- as.factor(grzybki_canIEatOrNot[wiersze_treningowe] )
grzybki_char_test <- grzybki_characteristics[-wiersze_treningowe, ] 
grzybki_canI_test <- as.factor(grzybki_canIEatOrNot[-wiersze_treningowe])
```



## Cross Validation
```{r}
controler_grzybkow <- trainControl(method = "adaptive_cv", 
                                   classProbs = TRUE
)
```

## Random forest algorithm
Zastosuję poznany ostatnio algorytm Random Forest w celu klasyfikacji grzybków.
```{r}
rfModel <- train(x = grzybki_char_train,
               y = grzybki_canI_train, 
               method = "rf", 
               ntree = 7,
               tuneLength = 7,
               metric='ROC', 
               trControl = controler_grzybkow)
```


## Confusion matrix
```{r}
confusionMatrix(predict(rfModel, grzybki_char_test), 
                grzybki_canI_test,
                positive = "edible")
```
Accuracy równe aż 1?



## Creating ROC object and plotting ROC curve
```{r}
ROCCurve <- roc(grzybki_canI_test, 
                predict(rfModel, grzybki_char_test, type = "prob")[, "edible"],
                ci = TRUE)
# wykres ROC - zloty bo AUC = 1
plot.roc(ROCCurve, 
         legacy.axes = TRUE,
         main="ROC",
         percent=TRUE,
         col = "#FFD700")
```

## Area Under Curve value

```{r}
auc(ROCCurve)
```

